【裁判字號】    97,交簡上,294
【裁判日期】    971030
【裁判案由】    公共危險
【裁判全文】
臺灣桃園地方法院刑事判決           97年度交簡上字第294號
上  訴  人  臺灣桃園地方法院檢察署檢察官
被      告  甲○○
上列上訴人因被告公共危險案件，不服本院簡易法庭97年4 月28
日所為之97年度桃交簡字第1124號第一審刑事簡易判決（聲請簡
易判決處刑案號：97年度偵字第5813號），提起上訴，本院管轄
之第二審合議庭判決如下：
    主  文
原判決撤銷。
甲○○服用酒類，不能安全駕駛動力交通工具而駕駛，處罰金新
臺幣拾伍萬元，如易服勞役，以新臺幣壹仟元折算壹日。
    事  實
一、甲○○自民國97年2 月16日晚間6 時許起至同日晚間8 時許
    止，在友人住處一同飲用威士忌約200cc 後，已達不能安全
    駕駛動力交通工具之程度，仍駕駛車牌號碼8K─0786號自用
    小客車，自上開飲酒處出發，欲返回自己住處，嗣於同日晚
    間8 時20分許，途經桃園縣桃園市○○○街209 號前時，因
    不勝酒力而與由洪世照所駕駛，沿對向車道行駛之Q7─2386
    號自用小客車發生碰撞，經到場處理之員警測得其呼氣之酒
    精濃度高達每公升0.62毫克，始悉上情。
二、案經桃園縣政府警察局桃園分局報請臺灣桃園地方法院檢察
    署檢察官偵查後聲請以簡易判決處刑。
    理  由
一、上揭犯罪事實，業據被告甲○○於警詢及本院審理中供承不
    諱，且被告於前揭時地經警以酒精測試器檢測其呼氣酒精濃
    度達每公升0.62毫克一節，亦有呼氣所含酒精濃度檢測單 1
    紙附卷可稽；再被告為警查獲、測試過程中，被告有步行時
    左右搖晃、身體無法保持平衡、劃定直線無法正常行走、多
    話且注意力無法集中等情狀，復有桃園縣政府警察局汽車駕
    駛人酒後生理協調平衡檢測紀錄卡、刑法第185 條之3 案件
    測試觀察紀錄表各1 份在卷可憑。又刑法第185 條之3 規定
    所謂「不能安全駕駛」，係抽象危險犯，並不以發生具體危
    險為必要，對於呼氣酒精濃度已達每公升0.55毫克（0.55MG
    /L）以上，肇事率為一般正常人之10倍，認為已達不能安全
    駕車之標準；且就醫學文獻所知，酒精對人體造成之影響，
    於呼氣時酒精濃度達每公升0.25毫克（約合體內血液中酒精
    濃度50MG/DL 或0.05%） 即會輕度中毒，造成輕度協調功能
    降低；達每公升0.5 毫克時（約合體內血液中酒精濃度100M
    G/DL或0.1%），屬輕到中度中毒症狀，出現反應較慢、感覺
    減低、影響駕駛之狀況；達每公升0.75毫克時（約合體內血
    液中酒精濃度150MG/DL或0.15 %），屬輕到中度中毒症狀，
    出現思考改變、個性行為改變之狀況；達每公升1 毫克時（
    約合體內血液中酒精濃度200MG/DL或0.2%），屬中度到重度
    中毒症狀，出現步態不穩、噁心嘔吐、精神混惑不清晰之狀
    況；達每公升1.5 毫克時（約合體內血液中酒精濃度300MG/
    DL或0.3%），屬中到重度中毒症狀，出現說話不清楚、感覺
    喪失、視力模糊之狀況，此亦分別有法務部88年5 月18日以
    法檢字第001669號函、行政院國軍退除役官兵輔導委員會臺
    北榮民總醫院88年8 月5 日（88）北總內字第26868 號函文
    可資參照。綜上，被告於查獲時呼氣酒精濃度達每公升0.62
    毫克，且於測試過程中，有步行時左右搖晃、身體無法保持
    平衡、劃定直線無法正常行走、多話且注意力無法集中等情
    狀，揆諸上開說明，被告飲用酒類後已導致自身反應較慢、
    感覺較低，將影響駕駛，而堪認被告當時顯已達不能安全駕
    駛之情狀，此外，復有道路交通事故現場圖、道路交通事故
    調查報告表(一)、(二)及車籍資料查詢、現場照片等件在卷可參
    ，是本案事證明確，被告犯行洵堪認定，應依法論科。
二、核被告甲○○所為，係犯刑法第185 條之3 服用酒類不能安
    全駕駛動力交通工具而駕駛罪。原審對被告予以論罪科刑，
    固非無見，惟查，刑法第185 條之3 之法定刑為「1 年以下
    有期徒刑、拘役或科或併科15萬元以下罰金」，且本條為97
    年1 月2 日修正公布後之刑法分則法律，依刑法施行法第 1
    條之1 第1 項規定，94年1 月7 日刑法修正施行後，刑法分
    則編所定罰金之貨幣單位為新臺幣，是本案罰金之貨幣單位
    應為新臺幣，法定罰金刑上限為新臺幣（下同）150,000 元
    ，然原審卻科處被告180,000 元，顯逾法定量刑之外部界限
    ，容有未合，是上訴人上訴指摘原判決不當，為有理由，應
    由本院予以撤銷改判。爰審酌被告服用酒類後，於不能安全
    駕駛之情形下，竟仍貿然駕駛車輛上路，危及道路交通安全
    ，且缺乏尊重其他用路人生命、財產安全之觀念，嗣果因而
    肇事，及被告被查獲後，經測得之呼氣所含酒精成分高達每
    公升0.62毫克，並兼衡其於犯後坦承犯行，態度尚可等一切
    情狀，量處如主文所示之刑，並諭知易服勞役之折算標準。
據上論斷，應依刑事訴訟法第455 條之1 第1 項、第3 項、第36
9 條第1 項前段、第364 條、第299 條第1 項前段，刑法第 185
條之3 、第42條第3 項前段，刑法施行法第1 條之1 第1 項，判
決如主文。
本案經檢察官丁俊成到庭執行職務。
中    華    民    國    97    年    10    月    30    日
                    刑事第十庭  審判長法  官   江德民
                                      法  官   陳添喜
                                      法  官   蘇昌澤
以上正本證明與原本無異。
不得上訴。
                                      書記官   田宜芳
中    華    民    國    97    年    10    月    30    日
附錄論罪科刑依據之法條：
中華民國刑法第185條之3
服用毒品、麻醉藥品、酒類或其他相類之物，不能安全駕駛動力
交通工具而駕駛者，處一年以下有期徒刑、拘役或科或併科十五
萬元以下罰金。


司法院資訊處製作；財團法人民間司法改革基金會備份。
